# 求助陈版关于预计负债的相关处理

提问人：orange1996 时间：2020-04-06 08:05:24
请问陈版，现有A单位 2010 由于为B单位（非关联公司）银行贷款担保，B单位于 2015 年进行破产清算，资不抵债，A单位对B单位的银行贷款承担连带清偿责任，A单元已于 2015 年确认预计负债 300 万元，该部分金额进入营业外支出，期间A单位未曾对该部分担保款进行清偿，贷款银行于 2018 年将该笔债权拍卖，由社会人员张某竞拍得到， 2019 年张某申请执行该笔债权。由于A单位属于当地财政局下属的一家单位，该笔担保款由财政补贴 200 万进行清偿，剩余 100 万元张某自愿放弃该部分金额，请教陈版财政局对该笔担保款的补贴会计处理：借：银行存款200 万，贷：营业外收入 200 万；；付出：借：预计负债 200 万， 贷：银行存款 200 万；；请问还有 100 万元预计负债该如何进行会计处理？对于财政补贴我的会计处理是否正确？万分感谢

回答人：chenyiwei
会计分录为：借：预计负债 300 ，贷：资本公积——资本溢价 200 ，贷：营业外收入 100 。（但对于张某自愿放弃100 万元的理由要有合理解释，确保为将该差额计入损益获取充分、适当的证据予以支持。）